臺灣新竹地方法院刑事判決
109年度交易字第662號
公  訴  人  臺灣新竹地方檢察署檢察官
被      告  陳蓉萱


上列被告因過失傷害案件，經檢察官提起公訴（109年度調偵字
第282號），本院依簡式審判程序判決如下：
    主  文
陳蓉萱犯過失傷害罪，處拘役肆拾日，如易科罰金，以新臺幣壹
仟元折算壹日。
    事  實
一、陳蓉萱於民國108年11月28日20時59分許，騎駛車牌號碼00 
     0-0000號普通重型機車，沿新竹縣竹東鎮中興路由西北往
    東南方向行駛，行經中興路4段195號前時，本應注意在同一
    車道行駛時，除擬超越前車外，後車與前車之間應保持隨時
    可以煞停之距離，並應注意車前狀況及兩車並行之間隔，隨
    時採取必要之安全措施及煞停之準備，而依當時天候陰(起
    訴書誤載為天候晴，應予更正)、夜間有照明、柏油路面、
    乾燥、無缺陷、無障礙物、視距良好等情，並無不能注意之
    情事，於行經上開地點時，竟疏於注意及此，適前方同一車
    道有徐仁淳騎駛之車牌號碼000-000號普通重型機車因停等
    紅燈而減速，陳蓉萱見狀閃避不及自後方追撞，致徐仁淳人
    車倒地，嗣徐仁淳復被同向右後方楊佳樺騎駛之車牌號碼00
    0-0000號普通重型機車追撞(楊佳樺涉嫌過失傷害部分，業
    經臺灣新竹地方檢察署檢察官另為不起訴處分)，徐仁淳因
    而受有左側橈骨骨折、雙上肢及左下肢挫擦傷等傷害。陳蓉
    萱於肇事後，在未被有偵查犯罪職權之機關或公務員發現前
    ，主動向據報前來現場處理道路交通事故之員警坦承肇事，
    自首而願接受裁判。
二、案經徐仁淳訴由新竹縣政府警察局竹東分局報告臺灣新竹地
    方檢察署檢察官偵查起訴。
　　理　由
一、本件被告陳蓉萱所犯過失傷害罪，非死刑、無期徒刑、最輕
    本刑為3年以上有期徒刑之罪，或高等法院管轄第一審之案
    件，被告於本院準備程序進行中，就被訴事實為有罪之陳述
    ，經本院認合於刑事訴訟法第273條之1第1項之規定，裁定
    進行簡式審判程序，合先敘明。
二、認定犯罪事實所憑之證據及認定之理由：　　
㈠、上揭犯罪事實，業據被告於偵查、本院準備程序及簡式審判
    程序時均坦承不諱（偵卷第55頁、本院卷第46頁、第50頁、
    第51頁），核與證人即告訴人徐仁淳（偵卷第8頁至第9頁、
    第11頁、第54頁背面至第55頁）、證人楊佳樺（偵卷第6頁
    至第7頁、第54頁至第55頁）於警詢及偵查中之證述情節大
    致相符，並有道路交通事故調查表㈠、道路交通事故調查報
    告表㈡、新竹馬偕紀念醫院普通診斷證明書、臺灣新竹地方
    檢察署勘驗筆錄各1份、道路交通事故現場圖2份、監視器錄
    影翻拍照片、車禍現場暨車損照片數張(偵卷第12頁至第15
    頁、第19頁至第44頁、調偵卷第15頁至第16頁)在卷可稽，
    是認被告上開任意性自白內容與事實相符，堪足採認。
㈡、按汽車在同一車道行駛時，除擬超越前車外，後車與前車之
    間應保持隨時可以煞停之距離；又汽車行駛時，駕駛人應注
    意車前狀況及兩車並行之間隔，並隨時採取必要之安全措施
    ，道路交通安全規則第94條第1項、第3項分別定有明文，被
    告於前揭時、地騎駛機車，自負有上開注意義務，而依被告
    肇事時之路況為天候陰，夜間有照明，路面乾燥無缺陷、無
    障礙物、視距良好等情況，此觀諸卷附現場照片自明，並有
    上開道路交通事故調查表㈠可證，依照當時之情形，被告並
    無不能注意之情事，乃竟疏未注意及此，未與前車保持隨時
    可以煞停之安全距離，及未充分注意車前狀況，因此追撞告
    訴人而肇生本件車禍，足見被告對本件車禍之發生確有過失
    甚明。再本件經送交通部公路總局新竹區監理所竹苗區車輛
    行車事故鑑定會鑑定肇事責任，結果亦同此認定，稱被告騎
    駛普通重型機車，未與前車保持足夠之安全距離，又未充分
    注意車前狀況而追撞前車，為肇事原因，告訴人被後方駛至
    之車輛追撞，無肇事因素，此有交通部公路總局新竹區監理
    所109年9月21日竹監鑑字第1090228581號函及所附該所竹苗
    區車輛行車事故鑑定會鑑定意見書各1份（調偵卷第18頁至
    第22頁）附卷可佐。據此，本件車禍既係因被告之過失所致
    ，而告訴人亦確因本件車禍受有左側橈骨骨折、雙上肢、左
    下肢挫擦傷之傷害，顯然被告之過失與告訴人之傷害間確具
    有相當因果關係無訛。從而，本件事證明確，被告犯行堪予
    認定，應依法論科。
三、論罪科刑：
㈠、核被告所為，係犯刑法第284條前段之過失傷害罪。被告於肇
    事後未被有偵查犯罪職權之機關或公務人員發覺前，在現場
    等候員警前來處理，並於員警接獲通報而到達車禍現場處理
    時主動向員警自首坦承肇事願接受裁判等情，有新竹縣政府
    警察局竹東分局交通組道路交通事故肇事人自首情形紀錄表
    1紙在卷可佐（偵卷第17頁），是被告對於未發覺之犯罪自
    首而有願接受裁判之意，爰依刑法第62條前段之規定減輕其
    刑。
㈡、爰以行為人之責任為基礎，審酌被告為領有駕駛執照之機車
    駕駛人，竟未遵守道路交通安全規則，因一己疏忽肇生本件
    車禍，致告訴人受有前揭傷害，造成其生活不便及精神痛苦
    ，所為實值非難，惟考量被告犯後坦承犯行之態度，兼衡被
    告之過失情節、肇事後並未逃逸或逕自駛離，符合自首要件
    ，亦表示願與告訴人洽談和解，且當庭提出新臺幣10萬元表
    示誠意，憾因雙方無共識而未達成，暨其自述高中畢業之智
    識程度，現擔任牙醫助理，與父親、弟弟同住、未婚、無子
    女之家庭經濟狀況等一切情狀，量處如主文所示之刑，並諭
    知易科罰金之折算標準。
據上論斷，應依刑事訴訟法第273條之1第1項、第299條第1項前
段，判決如主文。
本案經檢察官侯少卿提起公訴，檢察官劉正祥到庭執行職務。　
中　　華　　民　　國　　110 　年　　2 　　月　　23　　日
                  刑事第二庭     法　官　楊數盈
以上正本證明與原本無異。
如不服本判決應於收受送達後20日內向本院提出上訴書狀，並應
敘述具體理由；其未敘述上訴理由者，應於上訴期間屆滿後20日
內向本院補提理由書（均須按他造當事人之人數附繕本）「切勿
逕送上級法院」。告訴人或被害人如對於本判決不服者，應具備
理由請求檢察官上訴，其上訴期間之計算係以檢察官收受判決正
本之日期為準。
中　　華　　民　　國　　110 　年　　2 　　月　　23　　日
                                 書記官  蕭妙如
附錄本案論罪科刑法條：
刑法第284條前段
因過失傷害人者，處1年以下有期徒刑、拘役或10萬元以下罰金
；致重傷者，處3年以下有期徒刑、拘役或30萬元以下罰金。